【裁判字號】    97,易緝,124
【裁判日期】    970915
【裁判案由】    竊盜等
【裁判全文】
臺灣板橋地方法院刑事判決             97年度易緝字第124號
公  訴  人  臺灣板橋地方法院檢察署檢察官
被      告  乙○○
                      樓（另案於臺灣泰源技能訓練所強制工
上列被告因竊盜等案件，經檢察官提起公訴（96年度偵字第2553
1 號），本院判決如下：
    主  文
乙○○犯攜帶兇器竊盜罪，累犯，處有期徒刑壹年捌月；並於刑
之執行前，令入勞動場所強制工作參年。又犯毀損他人物品罪，
累犯，處有期徒刑拾月。應執行有期徒刑貳年肆月。並於刑之執
行前，令入勞動場所強制工作參年。
    事  實
一、乙○○於民國（下同）94年間，因竊盜等案件，經本院94年
    5 月24日94年度易字第180 號判處有期徒刑8 月、4 月，應
    執行刑為有期徒刑10月，乙○○不服，上訴於該管臺灣高等
    法院後，復行撤回上訴確定；另同年間，亦因竊盜案件，經
    臺灣高雄地方法院94年7 月29日93年度易字第1336號判處有
    期徒刑1 年2 月，乙○○亦不服，復上訴於臺灣高等法院高
    雄分院，經該管上訴法院95年2 月27日94年度上易字第743
    號判決駁回上訴確定，上開2 罪刑期接續執行，因96年減刑
    於96年7 月24日縮刑期滿執行完畢（於本案構成累犯）；又
    因共同（兼含連續）犯加重竊盜案件，經臺灣臺北地方法院
    於96年4 月30日以96年度易字第21號判決判處合併應執行有
    期徒刑5 年2 月，並於刑之執行前，令入勞動場所強制工作
    3 年；被告又不服上訴於該管臺灣高等法院，經該管上訴法
    院於96年8 月21日以96年度上易字第1373號判決判處（減為
    ）合併應執行有期徒刑2 年，並於刑之執行前，令入勞動場
    所強制工作3 年確定，現於臺灣泰源技能訓練所執行刑前強
    制工作中。
二、詎乙○○不思悔悟，竟仍基於意圖為自己不法所有及毀損之
    犯意，於96年9 月15日10時32分許，駕駛其車號：9870－DT
    號自用小客車進入臺北縣土城市○○街25號之大潤發賣場前
    之停車場後，即手持客觀上具有危險性，足供兇器使用之不
    明器物（未扣案），擊破甲○○所有停放該處車號：IB－80
    79號之自用小客車玻璃後竊取車內放置之皮包1 只（內有現
    金新臺幣2 萬元、金手錶1 支、金項鍊2 條、金戒子1 只、
    鑽戒2 只、中華郵政股份有限公司存摺4 本、第一銀行存摺
    1 本、定存單2 張、農會存摺2 本、永豐銀行存摺1 本、花
    蓮中小企業銀行存摺1 本等財物），得手後旋即開車逸去。
    嗣經警調閱監視器檢視，循線查悉上情。乙○○有犯罪之習
    慣。
三、案經甲○○訴經臺北縣政府警察局土城分局移由臺灣板橋地
    方法院檢察署檢察官偵查起訴。
    理  由
一、訊據被告乙○○固不否認車號：9870－DT自用小客車為其以
    分期付款方式所購得一情，惟矢口否認有公訴所指犯行，辯
    稱略以：事情真的不是我做的，當時我戶籍地在三重大同南
    路，在那邊賣肉粽、包子，朋友「阿明」住臺中，真實姓名
    我真的忘了，他向我租車好幾次，錢都有給我，9870－DT號
    車子是我向車行以每月2 萬7 千元租賃，只要50期或60期之
    後，車子就是我的，我跟「阿明」認識5 、6 年常常出去喝
    酒，私下都很好，之前我知道他的名字，但我真的忘了，假
    如認為我有做，請判我輕一點；當初有遇到告訴人，有跟她
    說我車子借給我朋友，但我沒有辦法交代出來，我說要每月
    交付1 萬元給她等云云。
二、本院認定被告犯罪事實之證據暨得心證之理由：
(一)、被害人甲○○確於如上所示時間，將其所駕駛之賓士車輛停
    放於該停車場內，其後發現車輛遭破壞車窗後竊取車內財物
    之情，業據證人即被害人分別於警詢、偵查中指（證）述綦
    詳（見偵查卷第17~20 頁、第35頁），並有遭竊車輛之照片
    在卷可稽（見偵查卷第22、23、25~27 頁），足堪憑信。
(二)、被告有向蔡淑惠購買車號：9870－DT號自用小客車之事實，
    有汽車買賣合約書、車籍查詢資料表可資稽考（見偵查卷第
    28、30頁），堪信為真。又輔以被告上述車輛，於96年9 月
    15日10時36分許離開遭竊車輛停放之停車場等情，有該停車
    場於之監視錄影帶翻拍照片附卷可參（見偵查卷第21頁）；
    被告如上所辯暨偵查中辯稱：伊於96年9 月15日7 時許，在
    臺北縣三重市○○○路某處，出租車牌號碼9870－DT號自用
    小客車予真實姓名年籍不詳綽號「阿明」之成年男子使用云
    云。然查，前揭車輛於96年9 月15日7 時41分許出現在臺北
    縣泰山鄉○○路○ 段47號，被告之住所亦為臺北縣泰山鄉○
    ○路○ 段579 巷6 弄19號7 樓。足認被告供稱該車出租予他
    人使用，純屬臨訟卸責之詞，不足採信。是案發當日，被告
    仍使用該車甚明，此就被告所提出之永錡加油站股份有限公
    司96年9 月15日出具之統一發票1 紙可明；是被告有於上開
    時地駕駛上開車號：9870－DT號自用小客車進入前揭大潤發
    賣場前停車場內，並持兇器敲破甲○○所有車號：IB－8079
    號自用小客車玻璃，竊取置於該車內財物之事實，亦有現場
    照片12張可證（見偵查卷第21~ 27頁），同堪憑信。況被告
    與「阿明」間，如上所述，可認為係摯友，何以又未見提出
    真名實姓用供查實，有違常情，是其卸為「阿明」向其借用
    車輛非其所為一情，已難憑信。
(四)、按刑法第321 條第1 項第3 款之攜帶兇器竊盜罪，係以行為
    人攜帶兇器竊盜為其加重條件，此所謂兇器，其種類並無限
    制，凡客觀上足對人之生命、身體、安全構成威脅，具有危
    險性之兇器均屬之，且祇須行竊時攜帶此種具有危險性之兇
    器為已足，並不以攜帶之初有行兇之意圖為必要。依卷附被
    毀損車輛玻璃照片析之，該強化玻璃整片已經遭受重力擊破
    呈現整片碎裂（見偵查卷第25、26頁照片），是要破壞該玻
    璃，顯然非以巨大之力量，無以為之，因之，該不詳物件既
    足以將該賓士車輛之強化玻璃加以擊破碎裂觀之，若持該物
    用為叉戳刺擊人之身體等自均足以對人之身體生命構成危險
    ，足認該物件為兇器，要無疑義，附此說明。此外，復有現
    場照片12張、汽車買賣合約書、車牌號碼9870-DT 號自用小
    客車之車籍查詢資料表、永錡加油站股份有限公司96年9 月
    15日之統一發票1 紙等在卷足佐。據上，被告所辯，洵非可
    採，本案事證明確，被告犯行，足以認定，應依法論科。
三、核被告乙○○所為，係犯刑法第354 條毀棄損壞罪、第321
    條第1 項第3 款攜帶兇器竊盜罪，所犯2 罪，犯意個別，行
    為互殊，為數罪，應予以分論並罰（本院按：刑法修正後業
    將牽連犯之規定廢除，附此說明）；又被告有如上所述前案
    ，並經執行完畢，有本院97年8 月25日查析之臺灣高等法院
    被告前案紀錄表在卷可稽，其於有期徒刑執行完畢後之5 年
    以內，再故意犯本件有期徒刑以上之2 罪，均為累犯，均應
    依法加重其刑。爰審酌被告素行不端，對於社會治安危害之
    惡性重大，與其犯罪動機、手段如出一轍尋覓作案對象復為
    高級轎車（詳後述判決所載）、目的、對被害人造成之損害
    等一切情狀，酌情分別量處如主文所示之刑，並定其應執行
    之刑。又被告乙○○於本案犯行之前分別已有多次竊盜前科
    ，又其與另案被告3 人再犯連續加重竊盜等（詳參卷附之臺
    灣臺北地方法院96年4 月30日易字第21號判決；臺灣高等法
    院96年8 月21日96年度上易字第1373號判決），顯見被告有
    竊盜犯罪之習慣，足堪認定，是非令其強制工作不足以矯治
    其惡習，爰於宣告被告加重竊盜罪刑時，併依竊盜犯贓物犯
    保安處分條例第3 條第1 項之規定，諭知於刑之執行前，令
    入勞動場所強制工作3 年，以期矯正其犯罪習慣。
據上論斷，應依刑事訴訟法第299 條第1 項前段，刑法第321 條
第1 項第3 款、第354 條、第47條第1 項、第51條第5 款，竊盜
犯贓物犯保安處分條例第3 條第1 項，判決如主文。
本案經檢察官吳文正到庭執行職務。
中    華    民    國    97    年    9     月    15    日
                        刑事第5 庭法  官  黎錦福
上列正本證明與原本無異。
如不服本判決，應於判決送達後10日內向本院提出上訴狀（應抄
附繕本）。告訴人或被害人如對於本判決不服者，應具備理由請
求檢察官上訴，其上訴期間之計算係以檢察官收受判決正本之日
期為準。
                                  書記官  蔡麗春
中    華    民    國    97    年    9     月    15    日
附錄本件論罪科刑法條全文：
中華民國刑法第321條
（加重竊盜罪）
犯竊盜罪而有左列情形之一者，處六月以上、五年以下有期徒刑
：
一、於夜間侵入住宅或有人居住之建築物、船艦或隱匿其內而犯
    之者。
二、毀越門扇、牆垣或其他安全設備而犯之者。
三、攜帶兇器而犯之者。
四、結夥三人以上而犯之者。
五、乘火災、水災或其他災害之際而犯之者。
六、在車站或埠頭而犯之者。
前項之未遂犯罰之。
中華民國刑法第354條
（毀損器物罪）
毀棄、損壞前二條以外之他人之物或致令不堪用，足以生損害於
公眾或他人者，處2 年以下有期徒刑、拘役或5 百元以下罰金。
竊盜犯贓物犯保安處分條例第3條
十八歲以上之竊盜犯、贓物犯，有犯罪之習慣者，得於刑之執行
前，令入勞動場所強制工作。
刑法第84條第1 項之期間，自前項強制工作執行完畢之日起算。
但強制工作自應執行之日起經過三年未執行者，自該三年之期間
屆滿之日起算。


司法院資訊處製作；財團法人民間司法改革基金會備份。
